【裁判字號】    96,訴,1196
【裁判日期】    970130
【裁判案由】    毒品危害防制條例
【裁判全文】
臺灣基隆地方法院刑事判決              96年度訴字第1196號
公  訴  人  臺灣基隆地方法院檢察署檢察官
被      告  甲○○
                    現於臺灣基隆監獄
上列被告因違反毒品危害防制條例案件，經檢察官提起公訴（96
年度毒偵字第1651號），被告就被訴事實為有罪之陳述，本院合
議庭裁定由受命法官獨任進行審判，經改依簡式審判程序審理後
決如下：
    主  文
甲○○施用第一級毒品，累犯，處有期徒刑捌月，扣案之第一級
毒品海洛因貳拾伍包（淨重拾點參貳公克、空包裝總重伍點壹公
克），沒收銷燬之；扣案注射針筒貳支，沒收。又持有第二級毒
品，累犯，處有期徒刑參月，扣案之安非他命參包（毛重參點壹
公克、驗後餘重參點零陸貳公克）沒收銷燬之。應執行有期徒刑
拾月，扣案之第一級毒品海洛因貳拾伍包（淨重拾點參貳公克、
空包裝總重伍點壹公克）、安非他命參包（毛重參點壹公克、驗
後餘重參點零陸貳公克），均沒收銷燬之；扣案之注射針筒貳支
，沒收。
    事  實
一、甲○○前因施用第二級毒品安非他命案件，於民國（下同）
    91年7月1日強制戒治期滿，由臺灣基隆地方法院檢察署檢察
    官於91年8月5日，以91年度戒毒偵字第53號為不起訴處分確
    定；復因施用第二級毒品安非他命案件，由本院於94年11月
    30日，以94年度基簡字第933號判決判處有期徒刑3月確定，
    已於95年1月18日易科罰金執行完畢；又因施用第二級毒品
    甲基安非他命案件，由本院以95年度易字第244號判決判處
    有期徒刑4月，於95年8月21日確定，並於95年9月13日易科
    罰金執行完畢；另因施用第一級毒品案件，經本院以96年訴
    字第339號判決判處有期徒刑7月，於96年7月2日確定，現於
    臺灣基隆監獄執行中。詎其不知悔改戒除毒癮，明知安非他
    命係毒品危害防制條例第2條第2項第2款所規定之第二級毒
    品，禁止非法持有、轉讓、販賣，竟仍於96年7月17日凌晨3
    、4時許，在台北市某地購買，無故持有第二級毒品安非他
    命3 包（驗後餘重3.062公克），另基於施用第一級毒品之
    犯意，於同日凌晨某時許，在基隆市○○○村路旁，以針筒
    注射之方式，施用第一級毒品海洛因1次，嗣於同月17日上
    午8時40分許，甲○○因駕駛GP-8853號自小客車為警在基隆
    市仁愛區○○○路、光一路口處查獲，並扣得海洛因25包（
    淨重10.32公克，空包裝總重5.10公克）、安非他命3包（驗
    後餘重3.062公克）及注射針筒2支等物，並採其尿液送驗，
    結果呈嗎啡陽性反應，始悉上情。
二、案經基隆市警察局第一分局報告臺灣基隆地方法院檢察署檢
    察官偵查起訴。
    理  由
壹、程序事項
    本件被告甲○○所犯者非為死刑、無期徒刑、最輕本刑為3
    年以上有期徒刑之罪或高等法院管轄第一審案件，其於準備
    程序進行中，先就被訴事實為有罪之陳述，經告知其簡式審
    判程序之旨，並聽取公訴人、被告之意見後，本院業已依刑
    事訴訟法第273條之1第1項之規定，裁定由受命法官獨任以
    簡式審判程序進行本案之審理。是依刑事訴訟法第273條之2
    之規定，本件之證據調查，即不受同法第159條第1項、第
    161 條之2、第161條之3、第163條之1及第164條至第170條
    規定之限制。
貳、實體事項
一、上開事實，業據被告於本院準備程序和審理時坦承在卷，而
    其為警查獲後於96年7月17日10時30分許，所採集之尿液經
    送驗結果，呈嗎啡之陽性反應，此有96年7月25日台灣尖端
    先進生技醫藥股份有限公司濫用藥物檢驗報告1紙附卷可稽
    （見96年度毒偵字第1651號卷第51頁），復有第一級毒品海
    洛因25包（淨重10.32公克）、安非他命3包（驗後餘重3.
    062公克及注射針筒2支扣案可佐。又其前因施用毒品案件
    ，於91年7月1日經強制戒治期滿，經檢察官不起訴處分確定
    ，其又於94年、95年間再犯施用毒品案件．亦有臺灣高等法
    院被告前案紀錄表附卷足佐。綜上，本案事證明確，被告於
    施用毒品後5年以內又施用毒品，其再犯施用用第一級毒品
    、持有第二級毒品之犯行，堪可認定，應依法論科。
二、論罪科刑：
(一)、查海洛因、安非他命分係毒品危害防制條例第2條第2項第
    1款、第2款所定之第一級、第二級毒品，被告5年內施用毒
    品後，再犯本件施用第一級毒品海洛因、持有第二級毒品安
    非他命之行為，核被告所為，係犯毒品危害防制條例第10條
    第1項施用第一級毒品、同條例第11條第2項之持有第二級毒
    品罪。被告因施用而持有第一級毒品海洛因之低度行為，應
    為施用第一級毒品之高度行為所吸收，不另論罪。被告所犯
    上開2罪，犯意各別，行為不同，應予分論併罰。
(二)、又毒品危害防制條例第11條第4項明定：「持有毒品達一定
    數量者，加重其刑至二分之一，其標準由行政院定之」，行
    政院據此於民國93年1月7日訂定發布「轉讓持有毒品加重其
    刑之數量標準」，其中第2條規定：持有第二級毒品淨重達
    10公克以上，加重其刑至二分之一；本案被告為警查獲時，
    其所持有之第二級毒品僅約3.1公克（毛重），依上開數量
    標準，核無刑之加重問題，特此敘明。
(三)、又被告前曾受如事實欄所示之有期徒刑執行完畢，有臺灣高
    等法院被告前案紀錄表在卷可按，其於有期徒刑執行完畢後
    之5 年內，故意再犯本件有期徒刑以上之罪，為累犯，其所
    犯上開2罪，均應依刑法第47條第1項加重其刑。
(四)、爰審酌被告犯罪之動機、目的、曾有施用毒品之前科仍不知
    戒除，惟犯罪後坦承犯行，且所犯之施用毒品犯行乃戕害自
    己身心健康，並未危及他人等一切情狀，分別量處如主文所
    示之刑，併定其應執行之刑。
(五)、扣案之白色粉末25包（淨重10.32公克、空包裝總重5.10公
    克），檢驗結果均含第一級毒品海洛因成分，此有96年8月
    11日調科壹字第09623061320號法務部調查局鑑定書在卷可
    稽；扣案安非他命3包，送驗結果均含安非他命成分，此有
    96年9月26日管檢字第0960009392號行政院衛生署管制藥品
    管理局鑑定書在卷可稽，併同難以析離之空包裝，均依毒品
    危害防制條例第18條第1項前段宣告沒收銷燬之。另扣案之
    注射針筒2支，係供施用毒品之用，為被告所有，業據被告
    供明在卷，爰依刑法第38條第1項第2款，宣告沒收之。
據上論斷，應依刑事訴訟法第273條之1第1項、第299條第1 項前
段，毒品危害防制條例第10條第1項、同條例第11條第2項、第18
條第1項前段、第23條第2項，刑法第11條、第47條第1項、第38
條第1項第2款、第51條第5款，判決如主文。
本案經檢察官乙○○到庭執行職務。
中    華    民    國    97    年    1     月    30    日
                  刑事第二庭法  官  陳伯厚
以上正本證明與原本無異。
如不服本判決應於收受本判決後10日內向本院提出上訴書狀，其
未敘述上訴理由者，並得於提起上訴後10日內向本院補提理由書
狀（均須按他造當事人之人數附繕本）「切勿逕送上級法院」。
中    華    民    國    97    年    1     月    30    日
                            書記官  黃士元
附錄論罪法條：
毒品危害防制條例第10條
施用第一級毒品者，處 6 月以上 5 年以下有期徒刑。
施用第二級毒品者，處 3 年以下有期徒刑。
毒品危害防制條例第11條
持有第一級毒品者，處3年以下有期徒刑、拘役或新臺幣5萬元以
下罰金。
持有第二級毒品者，處2年以下有期徒刑、拘役或新臺幣3萬元以
下罰金。
持有專供製造或施用第一、二級毒品之器具者，處1年以下有期
徒刑、拘役或新臺幣1萬元以下罰金。
持有毒品達一定數量者，加重其刑至二分之一，其標準由行政院
定之。


司法院資訊處製作；財團法人民間司法改革基金會備份。
